臺灣高等法院刑事判決
110年度上訴字第2147號
上  訴  人  
即  被  告  林金全


指定辯護人  詹皓傑律師
上列上訴人即被告因毒品危害防制條例案件，不服臺灣新北地方
法院110年度訴字第93號，中華民國110年4月29日第一審判決（
起訴案號：臺灣新北地方檢察署110年度偵字第3091號），提起
上訴，及移送併辦（併辦案號：臺灣新北地方檢察署110年度偵
字第19402號），本院判決如下：
    主  文
上訴駁回。
    犯罪事實
一、林金全知悉甲基安非他命係毒品危害防制條例第2條第2項第
    2款所規定之第二級毒品，不得非法持有、販賣，竟意圖營
    利，基於販賣第二級毒品之犯意，以其持用門號0000000000
    號行動電話作為販賣毒品之聯絡工具，分別於附表一編號1
    至3所示之交易時間、交易地點，以附表一編號1至3所示交
    易方式，分別販賣第二級毒品甲基安非他命予蘇雅玲施用，
    並收受如附表一編號1至3所示之價款（均未扣案），以完成
    交易。嗣經警持檢察官核發之拘票，至新北市○○區○道00○0
    號執行拘提，並附帶搜索查扣被告所有、供聯繫本案販毒事
    宜如附表二所示之手機，始悉上情。
二、案經桃園市政府警察局刑事警察大隊報告臺灣新北地方檢察
    署檢察官偵查起訴。 
    理  由
壹、證據能力部分：
一、按被告以外之人於審判外之言詞或書面陳述，除法律有規定
    者外，不得作為證據。另按被告以外之人於審判外之陳述，
    雖不符合同法第159條之1至第159條之4之規定，然經當事人
    於審判程序同意作為證據，法院審酌該言詞陳述或書面陳述
    作成時之情況，認為適當者，亦得為證據。當事人、代理人
    或辯護人於法院調查證據時，知有第159條第1項不得為證據
    之情形，而未於言詞辯論終結前聲明異議者，視為有前項同
    意，刑事訴訟法第159條第1項、第159條之5分別定有明文。
    該條立法意旨在於傳聞證據未經當事人之反對詰問予以核實
    ，原則上先予排除，惟若當事人已放棄反對詰問權，於審判
    程序中表明同意該等傳聞證據可作為證據；或於言詞辯論終
    結前未聲明異議，基於尊重當事人對傳聞證據之處分權，及
    證據資料愈豐富，愈有助於真實發見之理念，且強化言詞辯
    論主義，使訴訟程序得以順暢進行，上開傳聞證據亦均具有
    證據能力。查本件被告以外之人於審判外之言詞或書面陳述
    屬傳聞證據部分，檢察官、被告及辯護人於本院準備程序並
    未爭執證據能力，且迄於言詞辯論終結前亦未聲明異議，復
    本院認其作成之情形並無不當情形，經審酌後認為適當，均
    應認於本案有證據能力。
二、另本件認定事實引用之卷內其餘非供述證據部分，與本案均
    有關連性，亦無證據證明係實施刑事訴訟程序之公務員以不
    法方式所取得，依刑事訴訟法第158條之4之反面解釋，當有
    證據能力，復於本院審理時，提示並告以要旨，使檢察官、
    被告及辯護人充分表示意見，自得為證據使用。
貳、實體部分
一、認定犯罪事實所憑證據及認定之理由
　㈠上訴人即被告林金全於附表一編號1至3所載時、地，分別販
    賣第二級毒品甲基安非他命予蘇雅玲等事實，業據證人即購
    毒者蘇雅玲於警詢、偵訊中具結證述明確（見新北檢110年
    度偵字第3091號卷《下稱偵3091卷》第119至124、257至261、
    331至332頁）。
  ㈡並有指認犯罪嫌疑人紀錄表2份（見偵3091卷第27至30、125
    至128頁）；販賣毒品一覽表及監聽譯文（見偵3091卷第49
    至60頁）；臺灣新北地方法院（下稱新北地院）110年度聲
    搜字第63號搜索票（受搜索人林金全）、桃園市政府警察局
    刑事警察大隊搜索扣押筆錄、扣押物品目錄表、扣押物品收
    據、自願受搜索同意書（見偵3091卷第61至83頁）附卷可稽
    。且有附表二所示之行動電話1支扣案可資佐證。
  ㈢按政府查緝販賣毒品犯行無不嚴格執行，且販賣毒品罪係重
    罪，若無利可圖，衡情一般持有毒品者，當不致輕易將持有
    之毒品交付他人。且販賣毒品乃違法行為，非可公然為之，
    且有其獨特之販售路線及管道，亦無公定之價格，復可任意
    增減其分裝之數量，而每次買賣之價量，亦可能隨時依市場
    貨源之供需情形、交易雙方之關係深淺、資力、對行情之認
    知、可能風險之評估、查緝是否嚴緊，及購買者被查獲時供
    述購買對象之可能性風險評估等諸般事由，而異其標準，非
    可一概而論。是販賣之利得，誠非固定，縱使販賣之人從價
    差或量差中牟利方式互異，其意圖營利之非法販賣行為仍屬
    同一。且被告於本院準備程序中坦承：附表一編號1部分賺
    取量差，附表一編號2、3部分，賺取價差等語（見本院卷第
    120頁），是依上開說明，本件被告販賣甲基安非他命予蘇
    雅玲，其主觀上確有藉販賣毒品以營利之意圖，應堪認定。
　㈣另據被告於原審、本院審理中自白認罪（見原審卷第74、122
    、151頁，本院卷第120、144頁），是認被告之任意性自白
    內容應與事實相符，堪足採認為真實。
　㈤綜上所述，本案事證明確，被告之上開犯行，均堪予認定，
　　自應依法論科。
二、論罪
  ㈠按甲基安非他命為毒品危害防制條例第2條第2項第2款所列管
    之第二級毒品。被告為附表一編號1至3所示行為，均係犯毒
    品危害防制條例第4條第2項之販賣第二級毒品罪。被告各次
    販賣毒品前持有第二級毒品之低度行為，均為其各次販賣之
    高度行為所吸收，不另論罪。
  ㈡被告所犯上開3罪，犯意各別，行為互殊，應予分論併罰。
  ㈢刑之加重事由
　　⒈被告前因①竊盜案件，經新北地院104年度易字第52號判處
      有期徒刑5月，共6罪，應執行有期徒刑1年5月確定；②竊
      盜案件，經臺灣桃園地方法院103年度審易字第2695號判
      處有期徒刑6月確定；③竊盜案件，經新北地院103年度易
      字第1608號分別判處有期徒刑10月、9月、6月，不得易科
      罰金部分，定應執行有期徒刑1年6月確定；④竊盜案件，
      經新北地院103年度簡字第3796號判決處有期徒刑5月，嗣
      經新北地院以103年度簡上字第652號駁回上訴確定；⑤施
      用毒品案件，經新北地院103年度審訴字第560號判處有期
      徒刑9月，嗣經本院以103年度上訴字第2141號駁回上訴確
      定；⑥施用毒品案件，經新北地院103年度訴字第867號判
      處有期徒刑10月確定。上開①至⑥案件，經新北地院以105
      年度聲字第4354號裁定應執行有期徒刑5年5月，嗣經本院
      以105年度抗字第1288號駁回抗告確定。刑期自103年12月
      29日起至109年5月28日止。
    ⒉被告因⑦竊盜案件，經新北地院104年度審簡字第753號判處
      應執行有期徒刑9月確定；⑧竊盜案件，經新北地院104年
      度審易字第1489號判處有期徒刑6月、9月，嗣經本院以10
      4年度上易字第1428號駁回上訴確定；⑨竊盜案件，經新北
      地院104年度審簡字第1471號判處應執行有期徒刑7月確定
      。上開⑦至⑨案，經新北地院以105年度聲字第4354號裁定
      應執行有期徒刑2年5月，嗣經本院以105年度抗字第1288
      號駁回抗告確定。刑期起算日為自109年5月29日起至111
      年10月28日止。
    ⒊前開⒈至⒉案件接續執行，於109年6月16日縮短刑期假釋出
      監並付保護管束等情，此有本院被告前案紀錄表、在監在
      押全國紀錄表附卷可佐。而被告於前開⒉案件徒刑執行中
      假釋後，於109年10月、11月間故意再犯本案，參酌最高
      法院103年度第1次刑事庭會議決議、103年度台非字第53
      號判決意旨，係距前開⒈案件徒刑期滿後假釋出監之期間
      再犯罪，即與累犯之構成要件相符，仍應以累犯論。即前
      開⒈至⒉案件既經併同計算為原假釋刑期計算之基礎，且係
      分別獨立執行、接續執行之關係，則被告於109年6月16日
      縮短刑期假釋出監之際，前開⒈案件之刑已執行完畢後，
      其於5年以內故意再犯本件有期徒刑以上之罪，為累犯。
      茲參酌司法院釋字第775號解釋意旨，審酌被告前有多次
      違反毒品危害防制條例之前案紀錄，已因故意犯罪執行完
      畢，卻未能謹慎守法，故意再犯本案3次販賣毒品犯行，
      顯見其刑罰反應力甚為薄弱，本院認本案加重最低本刑尚
      無罪刑不相當之情形，其人身自由並未因此遭受過苛之侵
      害，除販賣第二級毒品罪法定本刑無期徒刑部分不得加重
      外，均依刑法第47條第1項之規定，加重其刑。
　㈣不適用毒品危害防制條例第17條第2項規定
　　按毒品危害防制條例第17條第2項規定：犯第4條至第8條之
    罪於偵查及歷次審判中均自白者，減輕其刑。經查：
　　⒈按此所謂「自白」，應係指對自己之犯罪事實全部或主要
      部分為肯定供述之意。而販賣毒品與無償轉讓、合資購買
      、代購、幫助他人施用毒品或與他人共同持有毒品，係不
      同之犯罪事實。行為人至少應對於其所販賣之毒品種類，
      以及價金為肯定之供述，始得認為已自白販賣毒品。倘行
      為人僅承認無償轉讓、合資購買、代購、幫助他人施用毒
      品或與他人共同持有毒品云云，難認已就販賣毒品之犯罪
      事實為自白，要無上揭減輕其刑規定之適用（最高法院10
      3年度台上字第3383號判決意旨參照）。
    ⒉被告固於原審審理中自白販賣第二級毒品犯行，惟查：⑴被
      告警詢中辯稱：我沒有在做毒品交易，對話內容我是亂講
      的，我與蘇雅玲之相處便是如此；109年11月3日、同年月
      19日之對話我也不知道在說什麼，我沒有賣毒品給蘇雅玲
      等語（見偵3091卷第16至19頁）。⑵嗣於偵查中辯稱：我
      沒有在販賣毒品，蘇雅玲知道我朋友有安非他命，故蘇雅
      玲請我跟我朋友聯絡，是蘇雅玲跟我朋友交易，我並不知
      道其等在何處為毒品交易等語（見偵3091卷第298頁）。⑶
      於偵查階段之原審羈押訊問時，供稱：我只是單純介紹朋
      友「阿勝」與蘇雅玲交易毒品，我並未參與其中，毒品交
      易均是蘇雅玲與「阿勝」自行交易，我並沒有販賣毒品等
      語（見偵3091卷第322頁）。是以，被告於警詢、偵訊及
      偵查階段之羈押訊問，均否認本案販賣第二級毒品犯行，
      自與毒品危害防制條例第17條第2項要求於偵查及審判中
      「均」自白犯行之減輕其刑要件不符，自不得適用毒品危
      害防制條例第17條第2項之減刑規定。
　㈤適用刑法第59條規定　 
    ⒈按犯罪之情狀顯可憫恕，認科以最低刑度仍嫌過重者，得
      酌量減輕其刑，刑法第59條定有明文。所謂顯可憫恕，係
      指被告之犯行有情輕法重之情，客觀上足以引起一般人同
      情，處以法定最低刑度仍失之過苛，尚堪憫恕之情形而言
      ；再者，販賣毒品之人，其原因動機不一，犯罪情節未必
      盡同，或有大盤毒梟者，亦有中、小盤之分，甚或僅止於
      吸毒者友儕間為求互通有無，其販賣行為所造成危害社會
      之程度自屬有異，法律科處此類犯罪，所設之法定最低本
      刑卻相同，不可謂不重。倘依其情狀處以有期徒刑，即足
      以懲儆，並可達防衛社會之目的者，自非不可依客觀之犯
      行與主觀之惡性二者加以考量其情狀，是否有可資憫恕之
      處，適用刑法第59條之規定酌量減輕其刑，期使個案裁判
      之量刑，能斟酌至當，符合比例原則（最高法院95年度臺
      上字第788號判決意旨參照）。又適用刑法第59條酌量減
      輕其刑時，並不排除同法第57條所列舉10款事由之審酌（
      最高法院70年度第6次刑事庭會議決議參照）。
　　⒉查被告販賣第二級毒品甲基安非他命之對象僅有1人，單次
      販賣毒品之數量非鉅，且販賣毒品獲利非豐，與大量出售
      毒品以賺取鉅額價差者，尚屬有別，以被告販毒情節論，
      惡性尚非重大不赦，若以毒品危害防制條例第4條第2 項
      所規定之法定本刑而科處販賣既遂部分最輕本刑10年以上
      有期徒刑，實屬情輕法重，在客觀上尚足以引起一般之同
      情，尚有堪予憫恕之處，本院認依其情狀處以相當之有期
      徒刑，即足以懲儆，並可達防衛社會之目的，爰適用刑法
      第59條之規定，就被告販賣第二級毒品犯行部分，均酌量
      減輕其刑。且因被告有上開刑之加重及減輕事由，依法先
      加重其刑再減輕其刑。
　㈥臺灣新北地方檢察署檢察官以110年度偵字第19402號移送併
    辦之犯罪事實，與本院前開論科之附表編號1至3為同一事實
    ，本院併予審理。
三、駁回上訴之理由
　㈠原審以被告3次販賣第二級品犯行，均事證明確，適用毒品危
    害防制條例第4條第2項、第19條第1項，刑法第47條第1項、
    第51條第5款、第38條之1第1項前段、第3項等規定，以行為
    人之責任為基礎，審酌被告明知第二級毒品足以戕害人之身
    心健康，竟仍為圖己利，漠視法令禁制，販賣第二級毒品，
    助長施用毒品惡習，並足以使購買施用者導致精神障礙與性
    格異常，甚至造成人民生命健康受損之成癮性及危險性，其
    不僅戕害國人身體健康，且有危害社會安全之虞，而
    染上毒癮者為索得吸毒之資，可能甘冒竊盜、搶奪及強盜等
    財產犯罪之風險，對社會治安造成潛在之危害，其為圖私利
    而助長毒品流通危害社會，所為顯應非難；兼衡被告自承國
    小畢業之智識程度，在便利商店擔任理貨員、每月所得約新
    臺幣3萬元至4萬元，未婚，無須扶養之人等家庭生活經濟狀
    況等情（見原審卷第154頁），暨其犯後坦承犯行之態度、
    犯罪動機、目的、手段、情節、販賣數量及金額等一切情狀
    ，分別量處附表一編號1至3之「原審判決主文」欄所示之刑
    。復審酌被告所犯附表一編號1至3犯行，均為販賣第二級毒
    品犯行，該等罪質均相同，其犯罪類型、態樣、手段之同質
    性較高，數罪責任非難之重複程度較高如以實質累加之方式
    定應執行刑，則處罰之刑度顯將超過其行為之不法內涵，而
    違反罪責原則，又考量因生命有限，刑罰對被告造成之痛苦
    程度，係隨刑度增加而生加乘效果，而非以等比方式增加，
    以隨罪數增加遞減其刑罰之方式，當足以評價被告行為之不
    法性。綜上，為適度反應被告整體犯罪行為之不法與罪責程
    度及對其施以矯正之必要性，爰就被告所犯如附表一編號1
    至3所示3罪，定應執行刑為有期徒刑6年6月。另說明⑴扣案
    如附表二所示之物，為供被告用以與對方聯繫交易毒品事宜
    之行動電話，業經被告於原審訊問程序中供述明確（見原審
    卷第75頁），並有前揭通訊監察譯文可資佐證，自係被告犯
    本案事實欄所示販賣第二級毒品罪所用之物，依毒品危害防
    制條例第19條第1項規定，於被告所犯各罪項下宣告沒收。⑵
    本案被告犯如附表一編號1至3所示販賣第二級毒品罪之犯罪
    所得各如附表一編號1至3「交易方式及對價」欄所示，均未
    扣案，分別依刑法第38條之1第1項前段、第3項等規定，於
    被告所犯各罪項下宣告沒收，於全部或一部不能沒收或不宜
    執行沒收時，追徵其價額。經核原判決認事、用法並無違法
    或不當，業已斟酌刑法第57條各款所列情狀，量刑之宣告亦
    稱妥適，而未逾越法定刑度，符合比例原則，且沒收之宣告
    於法相合。
　㈡按刑事審判旨在實現刑罰權之分配的正義，故法院對有罪被
    告之科刑，應符合罪刑相當之原則，使輕重得宜，罰當其罪
    ，以契合社會之法律感情，此所以刑法第57條明定科刑時應
    審酌一切情狀，尤應注意該條所列10款事項以為科刑輕重之
    標準，俾使法院就個案之量刑，能斟酌至當。而量刑輕重係
    屬事實審法院得依職權自由裁量之事項，苟已斟酌刑法第57
    條各款所列情狀而未逾越法定刑度，不得遽指為違法，最高
    法院72年度台上字第6696號判決先例可資參照。查被告為附
    表編號1至3之販賣第二級毒品罪，法定刑度為「無期徒刑、
    10年以上有期徒刑」，經依法酌減其刑後，原判決分別量處
    有期徒刑5年2月、5年2月、5年2月，並定其應執行有期徒刑
    6年6月，均認屬從低度量刑，且定其應執行刑時，顯已寬容
    酌定其刑度，可認原判決就此部分之刑罰裁量職權行使，既
    未逾越法律所規定之範圍，亦無濫用權限之情形，難遽謂原
    判決就此部分之量刑有何不當，縱與被告主觀上之期待有所
    落差，仍難指其量刑有何不當或違法，認被告以原判決量刑
    過重由提起上訴，為無理由，應予駁回。
據上論斷，應依刑事訴訟法第368條，判決如主文。
本案經檢察官簡群庭提起公訴及移送併辦，檢察官陳正芬到庭執
行職務。
中　　華　　民　　國　　110 　年　　9 　　月　　2 　　日
              　  刑事第二十三庭審判長法　官  許永煌
　　　　　　　　　　　　　　　　　    法　官  吳定亞
　　　　　　　　　　　　　　　　　    法　官  黃美文
以上正本證明與原本無異。
如不服本判決，應於收受送達後20日內向本院提出上訴書狀，其
未敘述上訴之理由者並得於提起上訴後20日內向本院補提理由書
（均須按他造當事人之人數附繕本）「切勿逕送上級法院」。
                                　    書記官  彭威翔
中　　華　　民　　國　　110 　年　　9 　　月　　3 　　日
附錄：本案論罪科刑法條全文
毒品危害防制條例第4條
製造、運輸、販賣第一級毒品者，處死刑或無期徒刑；處無期徒
刑者，得併科新臺幣3千萬元以下罰金。
製造、運輸、販賣第二級毒品者，處無期徒刑或10年以上有期徒
刑，得併科新臺幣1千5百萬元以下罰金。
製造、運輸、販賣第三級毒品者，處7年以上有期徒刑，得併科
新臺幣1千萬元以下罰金。
製造、運輸、販賣第四級毒品者，處5年以上12年以下有期徒刑
，得併科新臺幣5百萬元以下罰金。
製造、運輸、販賣專供製造或施用毒品之器具者，處1年以上7年
以下有期徒刑，得併科新臺幣1百50萬元以下罰金。
前五項之未遂犯罰之。 
【附表一】
編號 販賣毒品對象 交易時間 交易地點 交易方式及對價（新臺幣） 原審判決主文（罪刑及沒收） 1 蘇雅玲 109年10月5日上午7時許 新北市○○區○○路00號附近之洗衣店 林金全以其所持用之門號0000000000號行動電話與蘇雅玲所持用之門號0000000000號行動電話聯繫甲基安非他命買賣事宜，並約妥交易價量與地點後，旋於左列地點，同時販賣並交付重量1公克之第二級毒品甲基安非他命予蘇雅玲，並當場向蘇雅玲收取犯罪所得價金1,500元。 林金全犯販賣第二級毒品罪，累犯，處有期徒刑伍年貳月。扣案SONY廠牌行動電話壹支（序號：○○○○○○○○○○○○○○、○○○○○○○○○○○○○○號）沒收；未扣案犯罪所得新臺幣壹仟伍佰元沒收，於全部或一部不能沒收或不宜執行沒收時，追徵其價額。 2 蘇雅玲 109年11月3日上午10時19分後30分鐘許 新北市○○區○○路00號附近之便利商店 林金全以其所持用之門號0000000000號行動電話與蘇雅玲所持用之門號0000000000號行動電話聯繫甲基安非他命買賣事宜，並約妥交易價量與地點後，旋於左列地點，同時販賣並交付重量0.2公克之第二級毒品甲基安非他命予蘇雅玲，並當場向蘇雅玲收取犯罪所得價金500元。 林金全犯販賣第二級毒品罪，累犯，處有期徒刑伍年貳月。扣案SONY廠牌行動電話壹支（序號：○○○○○○○○○○○○○○、○○○○○○○○○○○○○○號）沒收；未扣案犯罪所得新臺幣伍佰元沒收，於全部或一部不能沒收或不宜執行沒收時，追徵其價額。 3 蘇雅玲 109年11月19日上午7時許 新北市○○區○○路00號附近之洗衣店 林金全以其所持用之門號0000000000號行動電話與蘇雅玲所持用之門號0000000000號行動電話聯繫甲基安非他命買賣事宜，並約妥交易價量與地點後，旋於左列地點，同時販賣並交付重量不詳之第二級毒品甲基安非他命予蘇雅玲，並當場向蘇雅玲收取犯罪所得價金500元。 林金全犯販賣第二級毒品罪，累犯，處有期徒刑伍年貳月。扣案SONY廠牌行動電話壹支（序號：○○○○○○○○○○○○○○、○○○○○○○○○○○○○○號）沒收；未扣案犯罪所得新臺幣伍佰元沒收，於全部或一部不能沒收或不宜執行沒收時，追徵其價額。 

【附表二】
編號 物品名稱及數量 備     註 1 SONY牌行動電話1 支（序號：00000000000000、00000000000000） 被告所持有 

【附表甲】《附表一編號1之監聽譯文》
2020/10/05  上午  06:27:14 00000000000000（門號0000000000，林金全，Z000000000） << 0000000000 （蘇雅玲，Z000000000）  A:安那？ B:我東西不見了，一小塊，不知道沒拿還是什麼。 A:怎麼會不見。 B:我塞在身上不見了，還有包包500塊不見了，現在跟你拿一個要不要。 A:問你家人去啊。 B:現在包包沒關係，500塊而已我不知道拿去哪裡。 A:重點？ B:因為現在1千2我還差3百，我就要拿，那個阿城現在打電話來，這樣1千5可以嗎？ A:要拿哦？ B:對阿。 A:一樣哦？ B:1千5夠嗎？ A:好啦，我等等打給你。 B:我剛剛有看到你，先給你1千2哦，要去哪裡等，7-11還是洗衣店？ A:好啦，誰在等我？ B:阿城阿，我走去洗衣店，啊我叫他去7-11用，阿你幫我分一點拿起來，分一個包。 3G新北市○○區○○路○段000○0號5樓頂 


【附表乙】《附表一編號2之監聽譯文》
2020/11/03 10:19:11 林金全 0000000000 (IMEI:00000000000000) >> 0000000000 （蘇雅玲，Z000000000） A:你在哪？ B:我在我家公園這裡阿，我現在回去，我跟我爸說去看醫生啦，阿我回去拿球。阿你在哪？ A:我出來阿。 B:我現在要去北海啊，跟他說晚上錢要給我領阿，他領六百塊嘛，我先墊阿。 A:好。 B:我現在哪邊等？ A:7-ll好了啦。 B:好，阿會不會很少，你又找志清喔？ A:對阿。 B:可是會很少，志清的都很少，不夠用我們兩個。 A:我叫他多弄一點啦 B:不要有味道，我今天用一用不要用了。 A:我那天有跟你講，這東西是好的。 B:我現在騎摩托車去加油再過去喔。 3G新北市○○區○○路○段000○0號5樓頂 

【附表丙】《附表一編號3之監聽譯文》
2020/11/19 06:48:16 林金全 0000000000 (IMEI:00000000000000) << 0000000000（蘇雅玲，Z000000000） B(男):有效嗎？ A:妥當啦。你是要濕的乾的？ B:乾的。 A:乾的喔，妥當啦。你不用過來。 B:哪找你？ A:你要叫幾個？ （B男問旁邊你要幾個，側音傳出蘇雅玲之聲音”一個”） B:一個。 A:你在哪？ B:在老街這。 A:我也在大街這啊 B:（模糊） A:對。你要走去哪？ （模糊） B:大街哪裡？ A:我在志清這啊。 B:好。　 3G新北市○○區○○路○段000○0號5樓頂 2020/11/19 07:33:26 林金全 0000000000(IMEI:00000000000000) << 0000000000 （蘇雅玲，Z000000000） B:阿全，人家要那種你給我這種喔？ A:怎樣？ B:味道阿，你知道嗎？ A:有味道嗎？ B:有阿，整個都是味道，還黑黑的。 A:沒啦，我跟你說，因為我朋友，忘記換新的袋子，有沾到海洛因啦。那沒關係啦。 B:人家要那種啦，懂嗎？ A:沒啦，不一樣啦。這東西很好欸。 B:我是說怎麼臭臭的。 A:沒啦，沾到啦。 3G新北市○○區○道里00號樓頂